【裁判字號】    98,上訴,984
【裁判日期】    981029
【裁判案由】    毒品危害防制條例
【裁判全文】
臺灣高等法院臺南分院刑事判決         98年度上訴字第984號
上  訴  人
即  被  告  甲○○
上列上訴人因違反毒品危害防制條例案件，不服臺灣臺南地方法
院98年度訴字第974號中華民國98年8月27日第一審判決（起訴案
號：臺灣臺南地方法院檢察署98年度毒偵字第1171號），提起上
訴，本院判決如下：
    主  文
上訴駁回。
    理  由
一、按刑事訴訟法第361條、第367條規定，不服地方法院之第一
    審判決而提起上訴者，應提出上訴書狀，並敘述具體理由，
    為上訴必備之程式；其所提出之書狀未敘述上訴理由，或僅
    曾以言詞陳述上訴理由者，均應於上訴期間屆滿後20日內補
    提理由書於第一審法院。第一審法院經形式審查，認逾期未
    補提上訴理由者，應定期間先命補正；逾期未補正者，為上
    訴不合法律上之程式，應以裁定駁回。倘已提出上訴理由，
    但所提非屬具體理由者，則由第二審法院以上訴不合法律上
    之程式，判決駁回。而所謂具體理由，必係依據卷內既有訴
    訟資料或提出新事證，指摘或表明第一審判決有何採證認事
    、用法或量刑等足以影響判決本旨之不當或違法，而構成應
    予撤銷之具體事由，始克當之（例如：依憑證據法則具體指
    出所採證據何以不具證據能力，或依憑卷證資料，明確指出
    所為證據證明力之判斷如何違背經驗、論理法則）；倘僅泛
    言原判決認定事實錯誤、違背法令、量刑失之過重或輕縱，
    而未依上揭意旨指出具體事由，或形式上雖已指出具體事由
    ，然該事由縱使屬實，亦不足以認為原判決有何不當或違法
    者（例如：對不具有調查必要性之證據，法院未依聲請調查
    亦未說明理由，或援用證據不當，但除去該證據仍應為同一
    事實之認定），俾與第二審上訴制度在請求第二審法院撤銷
    、變更第一審不當或違法之判決，以實現個案救濟之立法目
    的相契合，並節制濫行上訴（最高法院97年度台上字第892
    號判決意旨參照）。
二、上訴人即被告甲○○因違反毒品危害防制條例案件，經原審
    於民國（下同）98年8月27日判決後，於98年9月10日送達於
    被告，有送達證書1紙在卷可稽（詳臺灣臺南地方法院98年
    度訴字第974號刑事卷宗【下稱原審卷】第52頁）。被告因
    不服原審判決，於98年9月21日合法向原審法院具狀提起上
    訴，其理由略以：檢察官於98年3月17日係以證人身分對被
    告進行偵查訊問，並告之如供出毒品來源而查獲者，將可獲
    緩起訴處分，然前揭對話並未載明於筆錄，致偵辦本案檢察
    官不知上情，而起訴被告本件施用第一級毒品犯行，並致另
    案緩起訴處分亦遭撤銷，則該次偵訊筆錄自不得採為本案之
    證據，並請求勘驗錄音，以查明上情云云。
三、惟查：
  (一)原審係以被告於準備程序中就被訴事實為有罪之陳述，經裁
    定由受命法官獨任進行簡式審判程序；而被告施用第一級海
    洛因之自白，有長榮大學98年4月7日確認報告、臺南縣警察
    局麻豆分局毒品犯罪嫌疑人尿液採驗作業管制紀錄清冊各一
    紙附卷足資佐證（參警卷第10-11頁），且審酌被告係累犯
    ，為警查獲後，即供出其毒品來源，經警於98年3月17日破
    獲楊義聰販賣第一級毒品，而依毒品危害防制條例第17條規
    定，減輕其刑；又被告素行非佳，經觀察、勒戒及強制戒治
    後，仍未能戒除毒癮，顯見其無戒毒悔改之意，惟念其施用
    毒品乃自戕行為及其犯罪後坦承犯行，已具悔意之犯後態度
    ，並兼衡其智識程度、生活狀況及參酌檢察官之求刑等一切
    情狀，量處有期徒刑5月，並諭知易科罰金之折算標準。原
    審法院已詳述其所憑證據、認定理由及量刑依據，故自形式
    上觀察，原判決並無認定事實錯誤、量刑瑕疵或違背法令之
    情形可言。
  (二)被告雖抗辯檢察官未依98年3月17日偵訊時所述給予被告緩
    起訴處分，而原審遽以採用該次筆錄作為認定本件犯罪事實
    之證據，有違刑事訴訟法第156條第1項之規定云云。然依卷
    附之臺灣臺南地方法院檢察署98年度毒偵字第1171號起訴書
    之「證據及所犯法條欄」及原審98年8月13日審判筆錄（詳
    原審卷第2、36-37頁）所示，並無將上開筆錄列為本案證據
    之記載，是原審並未採用被告於98年3月17日以證人身分所
    作之偵訊筆錄作為本案判決之依據，則被告請求勘驗該次偵
    訊錄音，自無調查之必要。至被告另稱檢察官未依其承諾給
    予緩起訴處分乙節，因被告於原審98年8月13日準備程序中
    ，除對本案犯罪事實予以坦承，並就其係於緩起訴期間遭查
    獲施用毒品，並不符合緩起訴或不付審理之規定，已明確表
    示知悉（詳原審卷第33頁反面），況是否為緩起訴處分，乃
    屬檢察官之職權範圍，亦非本院可得審究。是以，被告前開
    所辯，顯係未具體指摘原判決關於採證認定事實、適用法律
    及量刑等事項，究竟有何違法或不當之情形。
三、綜上所述，被告前揭上訴理由，均非依據卷內既有訴訟資料
    或提出新事證，指摘或表明原審判決有何採證認事、用法或
    量刑等足以影響判決本旨之不當或違法之具體事由，要難謂
    其上訴書狀已經敘述具體理由，揆諸上開說明，本件上訴並
    無具體理由而不合法定程式，應以判決駁回，並不經言詞辯
    論為之。
四、據上論斷，應依刑事訴訟法第367條前段、第372條，判決如
    主文。
中    華    民    國    98    年    10    月    29    日
                  刑事第二庭  審判長法  官  葉居正
                                    法  官  陳欽賢
                                    法  官  洪碧雀
以上正本證明與原本無異。
如不服本判決應於收受送達後10日內向本院提出上訴書狀，其未
敘述上訴理由者，並得於提起上訴後10日內向本院補提理由書（
均須按他造當事人之人數附繕本）「切勿逕送上級法院」。
                                    書記官  魏芝雯
中    華    民    國    98    年    10    月    29    日


司法院資訊處製作；財團法人民間司法改革基金會備份。
